【裁判字號】    89,易,1844
【裁判日期】    890628
【裁判案由】    竊盜
【裁判全文】
臺灣板橋地方法院刑事判決                        八十九年度易字第一八四四號
    公  訴  人  臺灣板橋地方法院檢察署檢察官
    被      告  乙○○
右列被告因竊盜案件，經檢察官提起公訴（八十九年度偵字第九五五八號），本院判
決如左：
    主      文
乙○○竊盜，累犯，處有期徒刑肆月。
    事      實
一、乙○○有竊盜、妨害自由、恐嚇、違反麻醉藥品管理條例、搶奪及妨害公務等前
    科，最後一次因搶奪及妨害公務案件，於民國（下同）八十五年四月十九日經本
    院分別判處有期徒刑一年（搶奪部分）、六月（妨害公務部分），應執行有期徒
    刑一年三月，同年六月十日判決確定，刑期起算日期為八十五年六月十日，指揮
    書執行完畢日期為八十六年六月二十二日，縮刑期滿日期為八十六年六月八日，
    詎其於執行完畢後，猶不知心生警惕，而於八十九年五月十四日凌晨四時十分許
    ，行經臺北縣五股鄉○○路○段與蓬萊路路口時，見甲○○所有之車牌號碼ＧＢ
    －二三六七號自用小客車停放於路旁，且右後車窗已遭他人敲擊而有破洞（其中
    有一小洞位於右後車門內鎖處），見有機可乘，乃意圖為自己不法之所有，伸手
    開啟車門而進入該車內，竊取甲○○所有之普威證券股份有限公司「語音卡」一
    枚、硬幣新臺幣（下同）壹佰元（面額五十元一枚，十元者五枚，計六枚）及甲○○之子所有之黑色皮夾一個，得手後並已將「語音卡」放於上衣口袋、硬幣放
    於褲袋中，旋適有臺北縣警察局蘆洲分局五股分駐所警員丙○○巡邏經過該處，
    發現車內有人而趨前查看，乙○○乃自駕駛座下滑縮身躲於駕駛座下，經警命其
    下車後發覺乙○○並非車主，復自其上衣口袋、褲袋分別搜得上開語音卡及硬幣
    ，且自駕駛座上搜得前開黑色皮夾而查悉上情。
二、案經甲○○訴由臺北縣警察局蘆洲分局報請臺灣板橋地方法院檢察署檢察官偵查
    起訴。
    理    由
一、訊據被告乙○○固坦承其於上開時地見車牌號碼ＧＢ－二三六七號自用小客車停
    放於路旁，且右後車窗已遭他人敲破，乃開啟車門進入車內，旋為警發覺等情；
    惟矢口否認有竊盜犯行，辯稱：伊係欲進入車內睡覺，於警訊中係因警員刑求始
    為承認云云。經查：右開犯罪事實，業據被告於警訊及檢察官初訊時供承不諱，
    核與告訴人甲○○於警訊及偵查中之指訴相符，而證人即查獲本案之臺北縣警察
    局蘆洲分局五股分駐所警員丙○○對被告經警員發現後，即自駕駛座下滑縮身躲
    於駕駛座下，且自被告之上衣口袋、褲袋分別搜得上開語音卡及硬幣，且自駕駛
    座上搜得前開黑色皮夾等情，亦分別於偵查中及本院審理時結證屬實，此外，復
    有臺北縣警察局蘆洲分局五股分駐所贓物認領保管單一紙、甲○○所有之車牌號
    碼ＧＢ－二三六七號自用小客車之照片（顯示右後車窗遭擊破，置物箱遭打開等
    情）八幀足資佐證；雖被告尚執前詞置辯，然證人丙○○已結證並無刑求情事，
    且被告於檢察官初訊時亦坦承有將車內物品放入口袋一事（見偵卷第十六頁背面
    ），所為刑求之抗辯自無足採，再者，被告苟欲睡覺而進入車內，衡情亦無捨後
    座較寬敞無障礙而就前座（前座有手煞車拉桿、排擋桿橫阻）之理（雖被告所稱
    因後座有玻璃碎片故於該處睡覺云云，但自卷附照片＜偵卷第三十三頁、三十四
    頁＞以觀，車窗雖有破洞，但玻璃並未散於後座上，且經質之後座並無玻璃碎片
    何以不在後座睡覺一節，被告亦答稱：「不知道」＜見本院八十九年六月二十日
    審判筆錄＞），是其所辯僅係欲入內睡覺亦屬虛編圖免罪責之詞。從而，本案事
    證已臻明確，被告竊盜犯行洵堪認定，自應依法論科。
二、查被告乙○○竊取他人之物，且已置於自己之實力支配下，核其所為係犯刑法第
    三百二十條第第一項之竊盜罪。雖被告所竊取之物分係告訴人及其子所有，惟被
    告既係出於同一竊盜故意，而在同一車內竊取上開物品，僅係侵害一個監督權，
    不生數罪問題（參照最高法院二十九年上字第一四○三號、五十三年臺上字第二
    一六六號、六十二年臺上字第四○七號判例），附此敘明。查被告乙○○曾因搶
    奪及妨害公務案件，於八十五年四月十九日經本院分別判處有期徒刑一年（搶奪
    部分）、六月（妨害公務部分），應執行有期徒刑一年三月，同年六月十日判決
    確定，刑期起算日期為八十五年六月十日，指揮書執行完畢日期為八十六年六月
    二十二日，縮刑期滿日期為八十六年六月八日，此有臺灣高等法院檢察署刑案紀
    錄簡覆表在卷可稽，其於五年內再犯有期徒刑以上本案之罪，應依刑法第四十七
    條之規定論以累犯，並加重其刑。爰審酌被告乙○○之犯罪動機、目的、手段、
    品行、智識程度、所竊取之物價值非鉅及犯罪後翻異前詞狡飾犯行等一切情狀，
    量處如主文所示之刑。
據上論斷，應依刑事訴訟法第二百九十九條第一項前段，刑法第三百二十條第一項、
第四十七條，罰金罰鍰提高標準條例第一條前段，判決如主文。
本案經檢察官高俊申到庭執行職務。
中    華    民    國      八十九      年      六        月    二十八    日
                                     臺灣板橋地方法院刑事第五庭
                                         法  官  陳  鴻  清
右正本證明與原本無異
如不服本判決應於送達後十日內向本院提出上訴狀
                                         書記官  林  蔚  然
中    華    民    國      八十九      年      六        月    二十八    日
附錄本案論罪科刑法條全文
刑法第三百二十條
意圖為自己或第三人不法之所有，而竊取他人之動產者，為竊盜罪，處五年以下有期
徒刑」、拘役或五百元以下罰金。
意圖為自己或第三人不法之利益，而竊佔他人之不動產者，依前項之規定處斷。
前二項之未遂犯罰之。


司法院資訊處製作；財團法人民間司法改革基金會備份。
